【裁判字號】    98,訴,286
【裁判日期】    990122
【裁判案由】    拆屋還地
【裁判全文】
臺灣苗栗地方法院民事判決               98年度訴字第286號
原      告  財團法人台灣省天主教會新竹教區
法定代理人  甲○○
訴訟代理人  邱炎浚律師
被      告  乙○○○○○
法定代理人  丙○○
上列當事人間請求拆屋還地事件，本院於民國99年1 月15日言詞
辯論終結，判決如下：
    主  文
被告應將坐落苗栗縣苗栗市○○段七三六之一七一七地號土地如
附圖所示標示黃色部分面積一二八平方公尺範圍內之地上物拆除
，並將該部分土地返還原告。
本判決得假執行。
訴訟費用由被告負擔。
    事實及理由
一、原告起訴主張：坐落苗栗縣苗栗市○○段736 之1717地號土
    地（以下簡稱系爭土地）為原告所有，被告無任何權源占用
    原告所有之系爭土地，並於其上設置地上物。為此，爰依民
    法第767 條之規定，請求被告將占用系爭土地之地上物拆除
    ，並將占用之土地返還原告等語。並聲明：如主文第1 項所
    示；並陳明願供擔保，請准宣告假執行。
二、被告則以：占用原告所有系爭土地同意拆除返還。
三、按當事人於言詞辯論時為訴訟標的之捨棄或認諾者，應本於
    其捨棄或認諾為該當事人敗訴之判決，民事訴訟法第384 條
    定有明文。又當事人既於言詞辯論時為訴訟標的之認諾，法
    院即應不調查另一造所主張為訴訟標的之法律關係是否果屬
    存在，而以認諾為該上訴人敗訴之判決基礎，最高法院45年
    年台上字第31號判例可資參照。查本件原告主張之前開事實
    ，業據原告所提土地登記謄本、現場照片等件附卷可憑（詳
    本院卷第9 至12頁），並經本院勘驗現場及囑託苗栗縣苗栗
    地政事務所測量屬實，製有勘驗筆錄、現場照片及複丈成果
    圖在卷可稽（詳卷第26至30頁、第45頁），並經被告就其訴
    訟標的認諾在卷（見本院99年1 月15日言詞辯論筆錄），揆
    之上開規定，自應為被告敗訴之判決。從而，原告主張依民
    法第767 條規定，請求被告應將坐落系爭土地如附圖所示標
    示黃色部分面積128 平方公尺範圍內之地上物拆除，並將該
    部分土地返還原告，為有理由，應予准許。
四、本件係本於被告認諾所為之判決，依民事訴訟法第389 條第
    1 項第1 款規定，法院應依職權宣告假執行，原告雖陳明願
    供擔保請准為假執行之宣告，惟此僅係促請本院依職權為之
    ，本院無庸為准駁之諭知，依首揭說明，自應由本院依職權
    宣告假執行，併此敘明。
五、訴訟費用負擔之依據：民事訴訟法第78條。
中    華    民    國    99    年    1     月    22    日
                  民事庭法  官  王萬金
以上正本係照原本作成
如對本判決上訴，須於判決送達後20日內向本院提出上訴狀
                        書記官  劉麗美
中    華    民    國    99    年    1     月    22    日

司法院資訊處製作；財團法人民間司法改革基金會備份。
